臺灣高等法院臺南分院刑事判決　　　　　　 九十一年度上易字第一二二九號　 Ｃ
　　　上　訴　人
　　　即　被　告　丙　○　○
右上訴人因竊盜案件，不服中華民國九十一年九月三十日臺灣嘉義地方法院九十一年
度易字第四八六號第一審判決（起訴案號：臺灣嘉義地方法院檢察署九十一年度偵字
第五○三九號；併辦案號：九十一年度偵字第七二八七號），提起上訴，本院判決如
左：
      主      文
原判決撤銷。
丙○○連續踰越安全設備竊盜，未遂，累犯，處有期徒刑壹年貳月。扣案附表編號01
至02所示鑰匙各壹支均沒收。
      事      實
一、丙○○於民國（下同）八十年間，因竊盜罪，經台灣嘉義地方法院判處有期徒刑
    十月，於八十一年一月廿四日執行完畢。又於八十九年間，因竊盜案件，再經台
    灣嘉義地方法院判處有期徒刑十月，於九十年五月廿五日執行完畢，仍不知悔改
    。丙○○復意圖為自己不法所有，基於概括犯意，先後實施下列竊盜行為：
  (一)先於九十一年七月廿五日凌晨零時許，在嘉義市○○街與西門街保生大帝廟前，
    以自備標有「CHYNIO-40-」鑰匙一把，竊取乙○○所有ＵＬＳ－二五○號機車一
    輛（約值新台幣六千元），得手後，留供自己騎用。
  (二)又丙○○於竊取乙○○機車後，同日凌晨，即駕駛該竊得機車，前往嘉義縣民雄
    鄉工業區○○○街三號「京筑生化科技公司」，於九十一年七月廿五日凌晨零時
    三十五分許，抵達「京筑生化科技公司」後，丙○○打開該公司窗戶，越過窗戶
    ，踰越安全設備，因而觸動保全設施，進入搜尋財物約五分鐘後，尚未得手，即
    為隨後趕至保全人員劉得平發覺，報警查獲，而未得逞，並扣得丙○○所有供行
    竊機車犯罪所用鑰匙一把在案（詳如附表編號01所示）。
  (三)嗣丙○○復承前揭竊盜之概括犯意，於九十一年十月廿二日凌晨二時廿五分許，
    在嘉義市○○○路與民樂街口「林外科醫院」，以自備鑰匙一支，打開甲○○所
    有ＲＷ─六四○一號小客車車門，進入小客車內，正著手於小客車內財物搜尋之
    際，為嘉義市興中聯合里巡守隊隊員殷敬義發現，而未得逞，經報警於九十一年
    十月廿二日凌晨三時五分許，在嘉義市○○○路與蘭井街口攔截查獲，並自丙○○身上起出其所有行竊用工具鑰匙一支在案（詳如附表編號02所示）。
二、案經嘉義縣警察局及嘉義市警察局第二分局報請台灣嘉義地方法院檢察署檢察官
    偵查起訴及移送併辦。
      理      由
一、訊據上訴人即被告丙○○，對於右揭竊取被害人乙○○機車，及進入被害人「京
    筑生化科技公司」著手竊盜未遂，暨進入被害人甲○○小客車內，著手竊盜未遂
    犯行，均坦承不諱（詳五○三九號偵查卷外附嘉義縣警察局警卷一頁背面、七二
    八七號偵查卷十三頁背面，本院卷卅九至四十頁），核與(1)被害人乙○○於警訊
    供稱：我的機車，係停在嘉義市○○街與西門街口「保生大帝廟旁」前失竊等語
    （詳同上嘉義縣警察局警卷三頁背面），及(2)被害人「京筑生化科技公司」總經
    理丁○○於警訊供稱：九十一年七月廿五日凌晨一時許，保全公司保全員劉得平
    通知我說，京筑生化科技公司廠房，遭人入侵等語（詳嘉義縣警察局警卷四頁背
    面），暨(3)被害人甲○○於警訊供稱：ＲＷ─六四○一號小客車，平日係由我使
    用，該車停放在吳鳳北路與民樂街間「林綜合醫院」，遭竊後清點結果，並未發
    現車內有任何財物損失，但我車內物品有被翻動過等語（詳嘉義市警察局第二分
    局警卷七頁背面），大致相符。且經保全員劉得平於警訊證稱：我於九十一年七
    月廿五日凌晨零時卅五分許，發現嘉義縣民雄鄉工業區「京筑生化科技公司廠房
    」，遭人入侵，乃報警處理（詳嘉義縣警察局警卷五頁背面）。又證人劉得平於
    原審並證述：歹徒從打開窗戶，到我們保全公司人員，趕到現場時間，約有五分
    鐘左右，因窗戶一開，警報器就會響」等語（詳原審卷十七至十九頁）。此外復
    有扣案被告所有供竊盜所用如附表所示鑰匙二支在案可憑。依上所述，被告丙○○所為自白，核與事實相符。又本件被告著手行竊被害人「京筑生化科技公司」
    財物部分，公訴人認被告僅著手於加重竊盜之加重條件，尚未實施竊盜行為云云
    。然依被告於原審供稱，於九十一年七月廿五日凌晨案發時，其當時已越過門窗
    ，進入「京筑生化科技公司」要竊取財物，進入後已經開始尋找電線，但尚未找
    著東西，即為人發現等語（詳原審卷十八至十九頁）。由此可見，被告在「京筑
    生化科技公司」已著手於竊盜行為之實施，公訴人認尚未著手，自有未洽。綜上
    所述，本件被告連續三次竊盜犯行，事證已臻明確，均堪以認定。
二、查被告竊得事實(一)所示機車後，又分別進入事實(二)、(三)所示被害人「京筑生化科
    技公司」及被害人甲○○所有ＲＷ─六四○一號小客車，著手翻動行竊之際，為
    人發現，而未得逞。核被告所為，就事實(一)所示竊取被害人乙○○機車部分，係
    犯刑法第三百二十條第一項普通竊盜罪；就事實(三)所示進入被害人甲○○小客車
    竊取財物部分，係犯刑法第三百二十條第三項、第二項普通竊盜未遂罪；就事實
    (二)所示進入被害人「京筑生化科技公司」行竊部分，則係犯刑法第三百二十一條
    第二項、第一項第二款加重竊盜未遂罪。其中事實(二)所示竊取被害人「京筑生化
    科技公司」財物部分部分，公訴人認被告僅著手於加重竊盜之加重條件，尚不足
    以成罪，尚有未洽，已如前述。又被告先後三次竊盜犯行，時間緊接，所犯基本
    犯罪構成要件相同，顯係基於概括犯意反覆為之，為連續犯，應依刑法第五十六
    條規定，從一重論以情節較重之加重竊盜未遂罪，並加重其刑。又被告對竊取被
    害人「京筑生化科技公司」及被害人甲○○部分，均已著手於竊盜行為之實施而
    未遂，為未遂犯，應依刑法第廿六條前段規定，均減輕其刑。至被告所犯加重竊
    盜未遂及普通竊盜未遂部分，雖均未經起訴書犯罪事實載及，然此部分與前開有
    罪部分，有連續犯裁判上一罪關係，本院自得併予審酌，併此敘明。又被告於八
    十九年間，因竊盜案件，經台灣嘉義地方法院判處有期徒刑十月，於九十年五月
    廿五日執行完畢，有台灣高等法院被告全國前案紀錄表附卷可稽，五年內，被告
    再犯本件有期徒刑以上刑之罪，為累犯，應依刑法第四十七條規定，遞加其刑，
    並依刑法第七十一條第一項規定，先加後減其刑。
三、原審以被告連續竊盜，罪證明確，因予論罪科刑，固非無見。惟查：(一)本件公訴
    人就被告所犯事實(一)竊盜犯行，係認犯刑法第三百二十條第一項普通竊盜罪，而
    提起公訴，另就事實(二)所示加重竊盜未遂部分，則認被告僅著手於加重竊盜罪之
    加重條件，尚未著手於竊盜行為之實施，自不為罪；然經原審調查後，認事實(二)
    所示部分，被告係犯刑法第三百二十一條第二項、第一項第二款加重竊盜未遂罪
    ，與事實(一)所犯普通竊盜罪部分，有連續犯關係。然此僅係原審得就事實(二)所示
    加重竊盜未遂部分，一併審理而已。惟原判決竟認被告所犯事實(一)部分，公訴人
    起訴被告，觸犯刑法第三百二十條第一項普通竊盜罪，起訴法條，尚有不當，應
    予變更為刑法第三百二十一條第二項、第一項第二款加重竊盜未遂罪，顯有違誤
    。(二)又被告尚有事實(三)所示普通竊盜未遂犯行，原審不及審酌，亦有未洽。本件
    被告上訴意旨，指摘原判決量刑過重云云，固無理由。然原判決既有上述可議之
    處，自屬無可維持，應由本院將原判決撤銷予以改判。爰審酌被告曾有多次竊盜
    前科犯行、素行不良，及被告犯罪手段、犯罪動機、目的、對被害人所生危害、
    犯罪所得暨被告犯後坦承犯行等一切情狀，量處如主文第二項所示之刑，以資懲
    儆。又被告於九十一年七月廿五日，為警查扣CHYNIO-40-鑰匙一支（如附表編號
    01所示，查獲同時另扣有其他二支鑰匙，然非屬供本件被告犯罪所用或預備供犯
    罪所用，爰不併為沒收）；另被告於九十一年十月廿二日，亦為警查獲鑰匙一支
    ，均為被告所有，且供犯罪所用，已據被告供明在卷（詳嘉義縣警察局警卷二頁
    ，本院卷四一頁），爰依刑法第三十八條第一項第二款規定，均予宣告沒收之。
據上論斷，應依刑事訴訟法第三百六十九條第一項前段、第三百六十四條、第二百九
十九條第一項前段，刑法第五十六條、第二十六條、第三百二十一條第二項、第一項
第二款、第四十七條、第三十八條第一項第二款規定，判決如主文。
本案經檢察官李傳來到庭執行職務。
中    華    民    國      九十一      年      十二      月    十九      日
                                  臺灣高等法院臺南分院刑事第七庭
                                      審判長法官  蔡    崇    義
                                            法官  許    進    國
                                            法官  董    武    全
右正本證明與原本無異。
不得上訴。
                                      法院書記官  黃    全    忠
中    華    民    國      九十一      年      十二      月    二十三    日
附錄法條：
刑法第三百二十一條：
犯竊盜罪而有左列情形之一者，處六月以上、五年以下有期徒刑：
一  於夜間侵入住宅或有人居住之建築物、船艦或隱匿其內而犯之者。
二  毀越門扇、牆垣或其他安全設備而犯之者。
三  攜帶兇器而犯之者。
四  結夥三人以上而犯之者。
五  乘火災、水災或其他災害之際而犯之者。
六  在車站或埠頭而犯之者。
前項之未遂犯罰之。
附表：
┌──┬─────┬─────┬─────────────┐
│編號│ 扣案物品 │ 查扣日期 │  查扣鑰匙偵查案號        │
├──┼─────┼─────┼─────────────┤
│ 01 │CHYNIO-40-│ 91.07.25 │台灣嘉義地方法院檢察署    │
│    │機車鑰匙1支     00:35 │91年偵字第5039號-詳該卷3頁│
├──┼─────┬─────┼─────────────┤
│ 02 │汽車鑰匙  │ 91.10.22 │台灣嘉義地方法院檢察署    │
│    │一支      │    03:05 │91年偵字第7287號-詳該卷2頁│
└──┴─────┴─────┴─────────────┘
